臺灣桃園地方法院刑事裁定　　　　　　　96年度聲字第2483號
聲　請　人
即　被　告　乙○○
　　　　　　　　　　（現於台灣桃園看守所羈押中）
指定辯護人　本院公設辯護人　丙○○
上列聲請人即被告因公共危險案件（96年度訴字第1587號），對
於本院民國96年10月19日受命法官所為之羈押處分不服，聲請人
聲請撤銷羈押，本院裁定如下：
    主  文
聲請駁回。
    理  由
一、原處分以：本件聲請人即被告乙○○前因公共危險案件，經
    本院承審之受命法官訊問後，認涉犯刑法第173 條第3 項、
    第1 項放火燒燬現供人使用住宅未遂罪、第175 條第1 項放
    火燒燬他人所有物罪、第184 條第1 項妨害舟車行使安全罪
    ，被告否認犯罪，惟有證人甲○○○證述在卷、並有縱火現
    場照片、扣案打火機、內政部警政署鐵路警察局投石照片、
    投排石電話查訪紀錄表、列車妨礙案件初步調查報告、交通
    部臺灣鐵路管理局投排石案件通報表、鐵路警察工作紀錄簿
    、證人吳兆雲之證述及瓦斯鋼瓶、水泥塊、電動鑿扣案，犯
    罪嫌疑重大，且被告前經交保，惟於交保後立即收拾衣物，
    離家躲避警察查察，此有楊梅分局偵查隊職務報告附卷足參
    ，有事實足認為有逃亡之虞，非予羈押，顯難進行審判、執
    行，有羈押之必要，而依刑事訴訟法第101 條第1 項第1 款
    之規定，於96年10月19日裁定准予執行羈押在案。
二、聲請意旨詳刑事抗告狀所載（如附件）。
三、按對於受命法官所為關於羈押之處分有不服者，受處分人得
    聲請所屬法院撤銷或變更之；第409 條至第414 條之規定，
    於本條規定準用之，刑事訴訟法第416 條第1 項第1 款、第
    4 項分別定有明文。次按得為撤銷或變更之聲請而誤為抗告
    者，視為已有聲請，同法第418 條第2 項後段亦有明文。本
    件被告乙○○雖誤為抗告，惟依前述規定，應視為已有聲請
    ，先予敘明。
四、經查：
  (一)按羈押被告之目的，其本質在於確保訴訟程序得以順利進行
    、或為確保證據之存在與真實、或為確保嗣後刑罰之執行，
    而對被告所實施剝奪其人身自由之強制處分。被告有無羈押
    之必要，法院僅須審查被告犯罪嫌疑是否重大、有無羈押原
    因、以及有無賴羈押以保全偵審或執行之必要，由法院就具
    體個案情節予以斟酌決定，如就客觀情事觀察，法院許可羈
    押之裁定或延長羈押之裁定，在目的與手段間之衡量並無明
    顯違反比例原則情形，即無違法或不當可言。另執行羈押後
    有無繼續之必要，仍許由法院斟酌訴訟進行程度及其他一切
    情事而為認定（最高法院46年台抗字第6 號判例參照），此
    乃法律所賦予法院之職權。至於被告實際是否成立犯罪，乃
    本案審判程序時實體上應予判斷之問題，並非法院裁定是否
    羈押或應否准許具保停止羈押之審查要件。查本案犯罪事實
    ，為被告否認犯罪，惟有證人甲○○○證述在卷、並有縱火
    現場照片、扣案打火機、內政部警政署鐵路警察局投石照片
    、投排石電話查訪紀錄表、列車妨礙案件初步調查報告、交
    通部臺灣鐵路管理局投排石案件通報表、鐵路警察工作紀錄
    簿、證人吳兆雲之證述及瓦斯鋼瓶、水泥塊、電動鑿扣案，
    足認被告上開犯嫌確屬重大。雖被告乙○○辯稱：瓦斯桶係
    空桶。電鑿為110V電源方得以啟動之機件，且現場無電源。
    打火機乃隨處可取得之物。照片4 張係羅織入罪之假象云云
    ，然此已涉及犯罪事實之認定，乃本案審判程序時實體上應
    予判斷之問題，揆諸上開說明，自非判斷是否羈押或應否准
    許具保停止羈押之範疇。
  (二)綜上，原處分認被告乙○○犯罪嫌疑重大，且有事實足認為
    有逃亡之虞為由予以羈押，經核尚無不合，聲請意旨執上開
    所述指摘原羈押處分不當，為無理由，應予駁回。
五、末按法院就該第416 條之聲請所為裁定，不得抗告，同法第
    418 條第1 項前段亦規定甚明，是本裁定依該規定，自不得
    抗告（最高法院94年度臺抗字第153 號刑事裁定意旨參照）
    ，一併敘明。
六、依刑事訴訟法第416 條第4 項、第412 條，裁定如主文。
中　　華　　民　　國　　96　　年　　11　　月　　2　　日
                  刑事第六庭  審判長法　官   黃梅淑
                                    法  官   錢建榮
                                    法  官   宣玉華
以上正本證明與原本無異。
本件依法不得抗告。
      　　　　　　　　　　　　　　　書記官　  楊郁馨
中　　華　　民　　國　　95　　年　　11　　月　　2　　日
